【裁判字號】    97,訴,3794
【裁判日期】    980210
【裁判案由】    毒品危害防制條例
【裁判全文】
臺灣板橋地方法院刑事判決              97年度訴字第3794號
公  訴  人  臺灣板橋地方法院檢察署檢察官
被      告  甲○○
                    （現於臺灣臺北看守所羈押中）
上列被告因違反毒品危害防制條例案件，經檢察官提起公訴（97
年度毒偵字第5746號）及移送併辦（97年度毒偵字第6893號），
被告於準備程序中就被訴事實為有罪之陳述，經告知被告簡式審
判程序之旨，並聽取當事人之意見後，本院合議庭裁定由受命法
官獨任進行簡式審判程序，判決如下：
    主  文
甲○○施用第一級毒品，處有期徒刑捌月；又施用第二級毒品，
，處有期徒刑肆月，扣案之甲基安非他命貳小包（驗餘淨重合計
零點壹壹捌捌公克）沒收銷燬，裝盛甲基安非他命之小外包裝袋
貳個沒收。應執行有期徒刑拾月，扣案之甲基安非他命貳小包（
驗餘淨重零點壹壹捌捌公克）沒收銷燬，裝盛甲基安非他命之小
外包裝袋貳個沒收。
    事  實
一、甲○○前因施用第二級毒品，經本院94年度毒聲字第1508號
    刑事裁定送觀察、勒戒，因無繼續施用毒品之傾向，於民國
    94年9 月14日執行完畢釋放，並經臺灣板橋地方法院檢察署
    檢察官於94年9 月15日以94年度毒偵字第4418號不起訴處分
    在案。詎其猶不知悔改，竟分別基於施用第一級毒品海洛因
    及第二級毒品甲基安非他命之犯意，於97年7 月3 日下午4
    時許為警採尿送驗回溯26小時內某時（應扣除為警逮捕後之
    時間），在不詳地點施用第一級毒品海洛因1 次，另於97年
    7 月3 日凌晨0 時許（起訴書誤載為97年7 月3 日下午2 時
    15分為警採尿前96小時內某時），在臺北縣三重市○○○路
    44巷34之3 號4 樓內（起訴書誤載為不詳時地）施用第二級
    毒品甲基安非他命1 次。嗣其於97年7 月3 日下午2 時15分
    許，為警在臺北縣三重市○○○路58號前當場查獲，扣得甲
    ○○所有供其施用之甲基安非他命2 小包，並經警得其同意
    採集尿液送驗，結果確呈海洛因代謝物嗎啡及甲基安非他命
    陽性反應，始悉上情。
二、案經臺北市政府警察局中正第一分局報請臺灣板橋地方法院
    檢察署檢察官偵查後起訴。
    理  由
一、本件係經被告甲○○於準備程序當庭就被訴事實為有罪之陳
    述，經本院合議庭裁定由受命法官改依簡式審判程序審理，
    則依刑事訴訟法第273 條之2 、同法第159 條第2 項之規定
    ，不適用傳聞法則有關限制證據能力之相關規定，合先敘明
    。
二、上揭事實，業據被告於偵查及本院審理時坦承不諱，而其為
    警採集之尿液，經送請臺灣尖端先進生技醫藥股份有限公司
    檢驗結果，確呈施用第一級毒品海洛因之代謝物嗎啡及甲基
    安非他命陽性反應，有該公司濫用藥物檢驗報告及代號與真
    實姓名對照表各1 紙附卷可稽，而扣案之甲基安非他命2 小
    包，經交通部民用航空局航空醫務中心鑑定結果，確含甲基
    安非他命成分無訛，有該中心之鑑定書在卷可憑，上開補強
    證據，已足資擔保被告任意性自白之真實性，核與事實相合
    ，堪以認定。此外，被告前因施用第二級毒品，經本院94年
    度毒聲字第1508號刑事裁定送觀察、勒戒，因無繼續施用毒
    品之傾向，於94年9 月14日執行完畢釋放，並經臺灣板橋地
    方法院檢察署檢察官於94年9 月15日以94年度毒偵字第4418
    號不起訴處分在案，有臺灣高等法院被告前案紀錄表在卷可
    憑，則其本件施用第一級、第二級毒品罪，應依法逕行追訴
    處罰。
三、按海洛因及甲基安非他命為毒品危害防制條例第2 條第2 項
    第1 款、第2 款明定之第一、二級毒品，核被告施用第一級
    毒品海洛因及第二級毒品甲基安非他命之行為，係犯毒品危
    害防制條例第10條第1 項、第2 項之施用第一、二級毒品罪
    。其持有第一、二級毒品之低度行為，為施用之高度行為所
    吸收，不另論罪。被告所犯上開二罪，犯意個別，行為互殊
    ，應予分論併罰。移送併辦部分與本案起訴事實相同，為事
    實上同一案件，本院應併予審究。爰審酌被告前經觀察勒戒
    ，猶未知警惕而再犯本案，足見其未戒除施用毒品之惡習，
    本應予以重懲，惟念其經多次處罰已見悔意，有戒絕毒品之
    意，及其犯罪動機、手段、智識程度、犯後坦承犯行態度良
    好等一切情狀，各量處如主文所示之刑，並定其執行刑。扣
    案之甲基安非他命2 小包（驗餘淨重合計0.1188公克），為
    查獲之第二級毒品，應依毒品危害防制條例第18條第1 項前
    段規定沒收銷燬之。裝盛甲基安非他命之小外包裝袋2 個，
    具有防止毒品裸露、逸出及潮濕功用，為被告所有，為便利
    被告施用毒品所用之物，業據被告供述在卷，應依刑法第38
    條第1 項第2 款規定宣告沒收。
據上論斷，應依刑事訴訟法第273 條之1 第1 項、第299 條第1
項前段，毒品危害防制條例第10條第1 項、第2 項、第18條第1
項前段，刑法第11條前段、第51條第5 款、第38條第1 項第2 款
，判決如主文。
本案經檢察官彭聖斐到庭執行職務。
中    華    民    國    98    年    2     月    10    日
                  刑事第十庭  法  官  陳正昇
以上正本證明與原本無異。
如不服本判決應於收受送達後10日內向本院提出上訴書狀，並應
敘述具體理由；其未敘述上訴理由者，應於上訴期間屆滿後20日
內向本院補提理由書（均須按他造當事人之人數附繕本）「切勿
逕送上級法院」
                              書記官  林文達
中    華    民    國    98    年    2     月    11    日
附錄本案論罪科刑法條
毒品危害防制條例第10條
施用第一級毒品者，處 6 月以上 5 年以下有期徒刑。
施用第二級毒品者，處 3 年以下有期徒刑。


司法院資訊處製作；財團法人民間司法改革基金會備份。
